【裁判字號】    97,交簡上,297
【裁判日期】    980423
【裁判案由】    過失傷害
【裁判全文】
臺灣高雄地方法院刑事判決           97年度交簡上字第297號
上  訴  人
即  被  告  丙  ○
上列上訴人因被告過失傷害案件，不服本院交通法庭中華民國97
年10月31日97年度審交簡字第2239號所為第一審判決（聲請簡易
判決處刑書案號：臺灣高雄地方法院檢察署97年度調偵字第670
號），提起上訴，本院管轄之第二審合議庭判決如下：
    主  文
上訴駁回。
    事實及理由
一、本件上訴人即被告丙○所犯為死刑、無期徒刑、最輕本刑為
    3 年以上有期徒刑以外之罪，其於本院審理程序進行中，就
    被訴事實為有罪之陳述，經審判長告知簡式審判程序之旨，
    並聽取當事人之意見後，本院合議庭裁定進行簡式審判程序
    ，合先敘明。
二、本案經本院審理結果，認第一審判決認事用法及量刑均無不
    當，應予維持，除補充被告考領有普通小型車駕駛執照，有
    其於本院審理時之自白及公路監理查詢汽車駕駛人資料（參
    本院二審卷第32、36頁）外，其餘均引用附件第一審判決書
    記載之事實及理由之記載（含檢察官聲請簡易判決處刑書）
    。
三、上訴人即被告丙○上訴意旨雖以：其自車禍後，均有誠意與
    告訴人甲○○、乙○○2 人洽談和解，無奈告訴人2 人開立
    之和解金價額太高，致無法達成和解，其會再積極與告訴人
    2 人和解，希望法院可以從輕量刑並給予緩刑之機會，不要
    讓被告留下前科紀錄云云。惟按刑罰之量定，固屬法院自由
    裁量之職權行使，但仍應審酌刑法第57條所列各款事由及一
    切情狀，為酌量輕重之標準，並非漫無限制。在同一犯罪事
    實與情節，如別無其他加重或減輕之原因，下級審法院量定
    之刑，亦無過重或失輕之不當情形，則上級審法院對下級審
    法院之職權行使，原則上應予尊重，最高法院85年度臺上字
    第2446號裁判意旨可資參酌。原審判決以被告之過失程度、
    告訴人所受傷勢、犯罪後坦承犯行、迄未與告訴人達成和解
    等一切情狀，而量處有期徒刑3 月，並諭知以新臺幣1,000
    元折算1 日之易科罰金折算標準，在量刑方面已審酌刑法第
    57條所列各款事由及一切情狀，並無過重或失輕之不當情形
    。另被告前未曾受有期徒刑以上刑之宣告等情，固有臺灣高
    等法院被告前案紀錄表1 紙在卷可按。然被告本件過失傷害
    之犯行，已對告訴人2 人均造成身體暨精神上之傷害，復迄
    本案審理終結前均未能與告訴人達成和解，並賠償告訴人之
    損害，有本院審判筆錄在卷可查（參本院二審卷第37～38
    頁），是本院認不宜就其所宣告之刑，為緩刑之宣告。上訴
    人上訴意旨指摘原判決量刑不當，請求緩刑云云，為無理由
    ，應予駁回。
據上論斷，應依刑事訴訟法第455 條之1 第1 項、第3 項、第27
3 條之1 第1 項、第368 條、第373 條，判決如主文。
本案經檢察官吳美齡到庭執行職務。
中    華    民    國    98    年    4     月    23    日
                    交通法庭  審判長法  官  唐照明
                                    法  官  黃苙荌
                                    法  官  王俊彥
不得上訴。
以上正本證明與原本無異。
中    華    民    國    98    年    4     月    23    日
                                    書記官  鄭永媚
附錄本案論罪科刑法條：
中華民國刑法第284 條
（過失傷害罪）
因過失傷害人者，處6 月以下有期徒刑、拘役或5 百元以下罰金
，致重傷者，處1 年以下有期徒刑、拘役或5 百元以下罰金。
從事業務之人，因業務上之過失傷害人者，處1 年以下有期徒刑
、拘役或1 千元以下罰金，致重傷者，處3 年以下有期徒刑、拘
役或2 千元以下罰金。


司法院資訊處製作；財團法人民間司法改革基金會備份。
